【裁判字號】    90,交聲,634
【裁判日期】    901225
【裁判案由】    違反道路交通管理處罰條例聲明異議
【裁判全文】
臺灣士林地方法院交通事件裁定                      九十年度交聲字第六三四號
    原處分機關  臺北巿交通事件裁決所
    異  議  人
    即受處分人  甲○○
右列受處分人因違反道路交通管理處罰條例案件，對於臺北市交通事件裁決所九十年
十一月六日所為之處分（原處分案號：北市裁三字第駕裁二二—ＣＧ0000000
號），聲明異議，本院裁定如左：
    主  文
異議駁回。
    理  由
一、按汽車駕駛人，行車速度，超過規定之最高時速，處新台幣一千二百元以上二千
    四百元以下罰鍰，併計違規點數一點。道路交通管理處罰條例第四十條第一項、
    第六十三條第一項第一款定有明文。又行車速度，依標誌之規定，無標誌者，在
    市區道路，時速不得超過五十公里，在郊外道路時速不得超過六十公里，道路交
    通安全規則第九十三條第一項第一款亦定有明文可參。
二、本件異議人即受處分人甲○○於民國九十年七月二十六日凌晨五時五十四分許，
    ，駕駛車牌號碼ＣＵ—三七五七號小客車，行經臺北縣淡水鎮○○○路十一公里
    處時，以時速七十五公里超速行駛，經臺北縣警察局交通隊警員根據測速照相機
    所拍照片掣單舉發，認其違反道路交通管理處罰條例第四十條第一項之規定，並
    經原處分機關即臺北市交通事件裁決所依上開規定及違反道路交通管理事件統一
    裁罰標準及處理細則等規定，於九十年十一月六日裁處受處分人罰鍰新台幣（下
    同）一千七百元，並記違規點數一點。
三、受處分人聲明異議理由則以：(一)臺北縣警察局九十年十月二十二日九十北警交字
    第三七八九一號書函指出取締超速照片第一張與第二張拍攝時差為○‧八秒，則
    以感應線圈距離二○○公分而言，時速僅九公里，哪有超速？可能是相機誤動作
    了。(二)伊開車習慣只要超過時速四十公里，每五至十秒均會看一下速率表，當天
    伊記憶清楚，並無超速，顯然被誤開罰單。(三)伊仔細比對取締二張照片，車約行
    駛十至十五公尺，依此時速為四十五公里（○‧○一○公里×六○×六○÷○‧
    八＝四十五公里／小時）至六十七‧五公里（○‧○一五公里×六○×六○÷○
    ‧八＝四十五公里／小時），顯然感應線圈測速儀出了問題，伊懷疑測速照相機
    之準確度，故擬請對本案免予處罰云云，資為抗辯。
四、經查：
  (一)受處分人固不否認於右揭時間駕車經過該地，雖以上開情詞置辯，然查受處分人
    上開違規事實，有取締違規照片二幀、臺北縣警察局九十年十月二十二日九十北
    警交字第三七八九一號函在卷可稽，觀之取締違規照片顯示，受處分人行駛於內
    側車道，時速為七十五公里，超過郊區速限六十公里，其有超速之違規甚明。
  (二)上揭臺北縣警察局九十年十月二十二日九十北警交字第三七八九一號函，雖指出
    二張照片拍攝時差為○‧八秒，但非表示二張照片於感應線圈距離二○○公分內
    所攝，此比較觀察二張照片相對距離即明，且受處分人亦自承現場丈量距離至少
    為十公尺，顯見所謂「拍攝時差為○‧八秒」，非指受處分人行駛二○○公分距
    離之時差，受處分人依此計算行車時速為九公里云云，與事實不符。
  (三)又汽車通過第一個感應線圈時，會使電流產生變化，並以信號通知電腦計時，通
    過第二個線圈時，停止計時，微電腦即自動以兩個線圈距離除以時間得出速度，
    此有上開臺北縣警察局書函可按。另由取締違規照片二張比對道路上所有車輛之
    相對速度，以受處分人行駛速度最快，況其自行測量二張照片行車距離十至十五
    公尺，以拍攝時差○‧八秒而言，亦明其有超速行駛之違規情事。
  (四)此外，並有臺北縣警察局九十年八月十四日北縣警交字第ＣＧ0000000號
    舉發違反道路交通管理事件通知單、臺北巿交通事件裁決所九十年十一月六日北
    市裁三字第駕裁二二—ＣＧ0000000號違反道路交通管理事件裁決書各一
    份在卷可佐，故受處分人有違規超速行駛之事實彰彰明甚，其所辯應屬圖卸飾詞
    ，不足採信。從而原處分機關據以援引上開規定，裁處罰鍰新台幣一千七百元，
    併計違規點數一點，並無不當。本件異議為無理由，應予駁回。
三、據上論斷，應依道路交通案件處理辦法第十九條，裁定如主文。
中      華      民      國    九十      年     十二     月    二十五    日
                                  臺灣士林地方法院交通法庭
                                      法  官  李  昆  霖
右正本證明與原本無異。
如不服本裁定應於送達後五日內向本院提出抗告狀。
                                      書記官  李  佩  真
中      華      民      國    九十      年     十二     月    二十八    日


司法院資訊處製作；財團法人民間司法改革基金會備份。
